臺灣臺南地方法院刑事判決　　　　　　　　　　　　　九十年度易字第一九七八號
　　公　訴　人　臺灣台南地方法院檢察署檢察官
　　被　　　告　丁○○
右列被告因恐嚇取財案件，經檢察官提起公訴 (九十年度營偵字第二七八號)，本院
判決如左：
    主  文
丁○○意圖為自己不法之所有，以恐嚇使人將本人之物交付，累犯，處有期徒刑捌月
。
    事  實
一、丁○○曾有竊盜、恐嚇、強盜、搶奪等前科，於民國（下同）八十二年及八十三
    年間，分別因搶奪及竊盜案件，經台灣板橋地方法院、本院判處有期徒刑十月及
    一年十月確定，二者經定應執行之刑二年七月，刑期自八十四年五月二十九日起
    算至八十六年八月十六日期滿（羈押一百二十六日），於八十五年四月十六日假
    釋出獄，復於假釋期間之八十五年犯搶奪罪及竊盜罪，分別經台灣嘉義地方法院
    判決處有期徒刑二年六月及八月確定，定應執行之刑為三年，刑期自八十六年三
    月三日起算至八十八年十一月二日期滿（羈押一百二十一日），並撤銷假釋執行
    殘刑一年三月二十九日，自八十八年十一月三日起接續執行至九十年三月二日期
    滿，於八十九年六月五日假釋出獄。詎丁○○仍不知悔改，緣其之前懷疑丙○○
    與其妻有染，八年前由丙○○支付新台幣（以下同）十萬元和解了事，丁○○竟
    於八十九年十一月底，打電話要丙○○再支付其四十萬元，其後又透過台南縣東
    山鄉科里村村長甲○○請其打電話轉告丙○○，問丙○○準備好了沒，經甲○○
    將上情轉告丙○○，要丙○○注意，惟丙○○均不予理會；嗣於九十年一月三十
    一日九時三十分許，丁○○駕駛一部未掛車號之自用小客車至台南縣東山鄉科里
    村土地公廟前丙○○工作之田地找丙○○，以兇惡口氣問丙○○四十萬元準備好
    了沒，丙○○恐丁○○對其不利而心生畏懼，乃將身上所有一萬八千六百元交付
    丁○○，丙○○隨後即大喊賊，又找來其妻李胡玉英、子李志雄、李志允、姪子
    乙○○，並向警方報案後，合力將丁○○制服。
二、案經台南縣警察局白河分局報請台灣台南地方法院檢察署檢察官偵查起訴。
    理  由
一、訊之被告丁○○矢口否認有右揭恐嚇取財犯行，辯稱：「我八十九年假釋出獄後
    向更生保護會申請創業基金四十萬元需要保證人，我才拜託丙○○出面當保證人
    ，他說要考慮一下，後來我去找村長請他幫我問丙○○願不願意幫我作保。丙○○答覆說不願意後，我就沒有再去找他了。一月三十一日當天我經過丙○○耕作
    的地方，我是要到廟裡拜拜，我並沒有要找他何事，但丙○○與其家人說我要恐
    嚇並報警，我沒有向丙○○拿一萬八千元」云云。經查，右揭事實業據被害人丙○○於警、偵訊及本院審理中指訴綦詳，核與証人即科里村村長甲○○証述被告
    要其打電話轉告丙○○說被告要找他談事情之情節大致相符，亦有警、偵訊及審
    理筆錄附卷可稽。被告雖以其找丙○○是要丙○○幫其作保置辯，然丁○○之前
    曾懷疑丙○○與其前妻有染，丙○○並因此而給付八萬元予被告作為和解金額，
    雙方既有如此糾葛，依常理判斷，二人縱非彼此仇視，亦必形同陌路不相往來，
    被告假釋出獄後向更生保護會申請創業基金，焉有可能找丙○○為其作保？另丙○○於歷次警、偵訊及審理筆錄中，均陳明被告係於八十九年十一月底打電給給
    伊，而被告及證人甲○○就此時間點之陳述亦均相符，是被告打電話給丙○○之
    時間為八十九年十一月底，應可認定。被告辯稱打電話要丙○○為其作保，丙○○則指稱被告打電話向其恐嚇交付財物，雙方固各執一詞，經本院向台灣更生保
    護會台南分會函調被告申請創業基金之全部資料，發現被告係於八十九年十一月
    二十日備妥創業小額貸款申請書、被告及保證人（黃鴻明、黃曾寶珍，分別為被
    告之弟及弟媳）之戶籍謄本、營業計劃書及保證書提出申請，有上揭資料影本在
    卷可參，而準備上開資料需數天時間，故被告應於八十九年十一月中旬已決定並
    商定由其弟弟黃鴻明及弟媳黃曾寶珍為其作保，被告既已覓妥保證人，且保證人
    已出具保證書及戶籍謄本等資料予被告，則被告於申請創業基金後數天之八十九
    年十一月底打電話給被害人丙○○，所談論者絕非要其作保之事，應無疑義，是
    被告辯稱打電話要丙○○為其作保云云，並非實情，委無足採，丙○○指稱被告
    打電話向其恐嚇財物，應可採信。被告既打電話向丙○○恐嚇在先，又於九十年
    一月三十一日突至丙○○工作之田裡找丙○○，顯見被告已有不法意圖，而當天
    警方據報到場時在被告周遭地上查獲丙○○交付給丁○○之財物一萬八千六百元
    等情，亦據承辦員警蔡輝於偵查中到庭證述在卷（詳九十年二月二十二日偵訊
    筆錄），並有贓物領據一紙在卷可按，足見被告丁○○應有對告訴人丙○○恐嚇
    交付財物犯行無誤，被告所辯當天是去土地公廟拜拜云云，乃事後卸責之詞，委
    無足採，本案事證已臻明確，被告犯行足以認定。
二、核被告丁○○所為，係犯刑法第三百四十六條第一項之恐嚇取財罪。又被告前於
    八十五年犯搶奪罪及竊盜罪，分別經台灣嘉義地方法院判決處有期徒刑二年六月
    及八月確定，定應執行刑三年，刑期自八十六年三月三日起算至八十八年十一月
    二日執行完畢，有台灣高等法院被告全國前案紀錄表在卷可按，其於五年之內再
    犯本件有期徒刑以上之罪，為累犯，應依法加重其刑。爰審酌被告犯罪之動機、
    目的、手段、所生危害、所得利益、及其犯罪後猶空言否認，未見悔意等一切情
    狀，量處如主文所示之刑，以資懲儆。
據上論斷，應依刑事訴訟法第二百九十九條第一項前段，刑法第三百四十六條第一項
、第四十七條，罰金罰鍰提高標準條例第一條前段，判決如主文。
本案經檢察官陳明進到庭執行職務。
中      華      民      國      九十一    年      一    月    二十八    日
                                  臺灣臺南地方法院刑事第一庭
                                          法  官  黃　光　進
右正本證明與原本無異。
如不服本判決，應於判決送達後十日內向本院提出上訴狀( 應附繕本 )。
                                          書記官  陳　登　拋
中      華      民      國      九十一    年      一    月    　　　    日
附錄法條
刑法第三百四十六條第一項
意圖為自己或第三人不法之所有，以恐嚇使人將本人或第三人之物交付者，處六月以
上五年以下有期徒刑，得併科一千元以下罰金。
